臺灣臺中地方法院民事裁定　　　　　100年度司財管字第115號
聲　請　人　江正德
上列聲請人聲請指定失蹤人林國平財產管理人事件，本院裁定如
下：
    主  文
聲請駁回。
程序費用由聲請人負擔。
    理  由
一、本件聲請意旨略以：聲請人與第三人林柏聰同為臺中市○里
    區○○段第七五六地號等土地之共有人，惟林柏聰於民國八
    十九年六月十八日死亡，失蹤人林國平為林柏聰之繼承人。
    現聲請人欲訴請分割共有物，但因林國平於八十三年一月二
    十四日出境後即行方不明，無人管理該財產，聲請人為利害
    關係人，爰依法聲請指定林國平之財產管理人等語。
二、按失蹤人失蹤後，未受死亡宣告前，其財產之管理，依非訟
    事件法之規定。失蹤人未置財產管理人者，其財產管理人依
    下列順序定之：(一)配偶(二)父母(三)成年子女(四)與失蹤人同居之
    祖父母(五)家長。不能依前項規定定財產管理人時，法院依利
    害關係人之聲請，得就其財產之管理，以裁定命為必要之處
    分，或為選任財產管理人，民法第十條、非訟事件法第一百
    零九條第一、二項分別定有明文。而所謂失蹤係指失蹤人離
    去其最後住所或居所，陷於生死不明之狀態而言（最高法院
    八十五年度臺抗字第三二八號裁定意旨參照）。
三、經查：
  (一)聲請人主張其與第三人林柏聰同為臺中市○里區○○段第七
    五六地號等土地之共有人，惟林柏聰於八十九年六月十八日
    死亡，失蹤人林國平為林柏聰之繼承人，但林國平於八十三
    年一月二十四日出境後即行方不明等情，業據聲請人提出財
    產目錄、土地登記謄本、繼承系統表、戶籍謄本及除戶戶籍
    謄本等件為證。另經本院依職權函請內政部入出國及移民署
    檢送林國平之入出境資料到院，林國平確於八十三年一月二
    十四日出境後即無入境紀錄，此有林國平之入出國日期證明
    書乙份在卷可稽。再經關係人即林國平之母親王玉桂到庭陳
    稱：伊不清楚林國平之行蹤，亦未與林國平聯繫等語（本院
    一００年十月十二日訊問筆錄參照），是林國平自八十三年
    一月二十四日離境迄今，業已歷經多年，無法查出其行蹤，
    可認其為失蹤之人，聲請人此部分之主張，堪信為真實。
  (二)然失蹤人林國平固有設置財產管理人之必要，惟林國平之母
    王玉桂尚健在，則依非訟事件法第一百零九條第一項之規定
    ，王玉桂既為林國平第二順位之法定財產管理人，聲請人自
    無向法院聲請指定林國平財產管理人之必要。從而，聲請人
    為本件聲請，於法無據，應予駁回。
四、依非訟事件法第二十一條第一項前段，裁定如主文。
中    華    民    國   100    年    11    月    3     日
                  家事法庭    司法事務官  林敬程
以上為正本係照原本作成。
如對本裁定抗告，須於裁定送達後十日內向本院提出抗告狀（須
附繕本）。
中    華    民    國   100    年    11    月    3     日
                              書  記  官  廖于萱